【裁判字號】    99,易,169
【裁判日期】    990318
【裁判案由】    恐嚇
【裁判全文】
臺灣臺南地方法院刑事判決               99年度易字第169號
公  訴  人  臺灣臺南地方法院檢察署檢察官
被      告  乙○○
選任辯護人  楊慧娟律師
上列被告因恐嚇案件，經檢察官提起公訴（九十九年度偵字第三
七一號），本院判決如下：
    主  文
乙○○以加害生命之事，恐嚇他人致生危害於安全，處拘役肆拾
日，如易科罰金，以新臺幣壹仟元折算壹日。
    事  實
一、乙○○係丙○○之弟，乙○○、丙○○分別住在臺南市○○
    路一一八號及八一號。乙○○與丙○○因土地遺產，發生嫌
    隙，乙○○於民國九十八年九月十四日晚上十時四十四分許
    ，見丙○○及其妻丁○○自外返家，即走出其住所，基於以
    加害生命之事，恐嚇丙○○、丁○○之犯意，大聲恐嚇稱：
    「你爸很想殺死他們（台語）」等語，並隨即以手指著丙○○、丁○○，使丙○○、丁○○聽聞後均心生畏懼，致生危
    害於安全。丁○○因不甘受害，遂報警究辦，而查獲上情。
二、案經丁○○訴由臺南市警察局第二分局報告臺灣臺南地方法
    院檢察署檢察官偵查起訴。
    理  由
一、訊據被告固供述曾於上開時地，稱「你爸很想殺死他們（台
    語）」等語，惟否認有犯罪情事，辯稱：伊上開言詞，並非
    針對丙○○、丁○○。伊因與丙○○為遺產事，發生嫌隙，
    心情不佳。當日適逢觀玄壇主委甲○○至伊住處討論普渡事
    宜，伊以酒招待，言談中，甲○○關心伊家務事，伊一時無
    法控制情緒，對甲○○發牢騷，而有上開言詞，並無恐嚇丙○○、丁○○之犯意等情。然查被告上揭犯罪事實，業據丁○○、丙○○指陳甚詳。且有丙○○、丁○○提供之監視錄
    影器錄影光碟一片附卷可稽。又經當庭勘驗丙○○、丁○○
    所提供之監視錄影器錄影光碟內容以觀，被告於上開時地，
    見丙○○、丁○○自外返家，即走出其住所，大吼：「你爸
    很想殺死他們（台語）」等語，並隨即以手指著丙○○、丁○○，且現場並無其他人經過，足見被告確有上開恐嚇丁○○、丙○○情事。被告所為上揭辯解，係屬事後卸責之詞，
    不足採信。至證人甲○○證述：當時被告僅係對伊發牢騷，
    並無恐嚇丙○○、丁○○之意等情，係屬迴護被告之詞，委
    無足採，是被告犯行堪以認定。
二、核被告所為，係犯刑法第三百零五條之恐嚇危害安全罪。被
    告係同時同地以一行為，恐嚇危害丁○○、丙○○之安全，
    為想像競合犯，應依刑法第五十五條之規定，從一重處斷。
    爰審酌被告犯罪之動機、目的、手段、所生危害，及犯罪後
    態度等一切情狀，量處如主文所示之刑，並諭知如易科罰金
    之折算標準，以資懲儆。
據上論斷，應依刑事訴訟法第二百九十九條第一項前段，刑法第
三百零五條、第五十五條、第四十一條第一項前段，刑法施行法
第一條之一，判決如主文。
本案經檢察官戊○○到庭執行職務
中    華    民    國    99    年    3     月    18    日
                  刑事庭  法  官  吳三龍
以上正本證明與原本無異。
如不服本判決應於收受本判決後10日內向本院提出上訴書狀，並
應敘述具體理由。其未敘述上訴理由者，應於上訴期間屆滿後20
日內向本院補提理由書狀（均須按他造當事人之人數附繕本）「
切勿逕送上級法院」。
                          書記官  杜孟珍
中    華    民    國    99    年    3     月    18    日
附錄法條：
中華民國刑法第305條
（恐嚇危害安全罪）
以加害生命、身體、自由、名譽、財產之事，恐嚇他人致生危害
於安全者，處 2 年以下有期徒刑、拘役或 3 百元以下罰金。

司法院資訊處製作；財團法人民間司法改革基金會備份。
